

# **Mathis Laversin**

Étudiant passionné d'informatique depuis 10 ans je cherche à travailler dans ce domaine et produire des sites internet. Je suis souriant, j'aime travailler en équipe et partager mes connaissances. Mes centres d'intérêts sont les mangas et la culture asiatique et le sport.

202 rue du Général Leclerc 78400 Chatou 06 84 30 88 16 mathis.laversin92@gmail.com https://mathis-laversin.site

# **COMPÉTENCES**

- HTML, CSS, JMerise, PHP, SQL, Python, Javascript, Sass, ElectronJS
- Travail d'équipe, polyvalence et attention particulière aux détails
- Développement de logiciels et de sites

## **LANGUES**

- Français (langue maternelle)
- Anglais (niveau C1)
- Espagnol (niveau B1)

## **EXPÉRIENCES PROFESSIONNELLES**

## **Apprenti Technicien informatique**

Ministère de l'Intérieur | Octobre 2022 - Juin 2023

- Déplacement auprès des clients pour support informatique.
- Gestion d'un parc de plus de 5000 postes.
- Déploiement logiciel et gestion réseau conforme aux normes de cybersécurité du ministère.

#### Hôte d'accueil

Asvolt | Juillet 2021 - Août 2021

- Accueillir, guider, encaisser et proposer aux clients des offres commerciales.
- Gérer une équipe de 15 personnes et organiser un planning.
- Prendre les réservations et planifier les journées en fonction.

### Saisonnier

Port d'Anjou | Juillet 2020 - Août 2020

- Cueillette et éclaircissage des pommes.
- Travail d'équipe et capacité d'adaptation aux changements de dernières minutes.

# Stage de vente en boutique de chocolat et macarons

Grégory Renard | Novembre 2016 - Décembre 2016

- Accueil des clients, gestion de stock, livraisons et vente.
- Préparation et livraison de commandes pour clients de "luxe".
- Mise en place de la boutique durant la période de Noël.

### Missions ponctuelles à la mairie de Vaucresson

- Organisation d'événements sportifs et festifs.
- Aide aux différentes animations de la ville.

## **FORMATIONS**

BTS Service Informatiques aux Organisations option Solutions Logicielles et Applications Métiers | 2021 - 2023 Baccalauréat Économique et Social | 2020 Formation premiers secours PSC1